最　高　行　政　法　院　裁　定　　　　　　　　　　九十三年度裁字第五七七號
　　上　訴　人　民生行股份有限公司
　　代　表　人　甲○○
　　訴訟代理人　乙○○
　　被 上訴 人　經濟部智慧財產局
　　代　表　人　丙○○
　　參　加　人　荷蘭商．法倫提諾環球公司(Valentino Globe B.V.)
　　代　表　人　Ｇ．Ｆ．尼可萊.
右當事人間因商標異議事件，上訴人對於中華民國九十二年一月二十九日臺北高等行
政法院九十一年度訴字第五○二號判決，提起上訴，本院裁定如左：
　　主  文
上訴駁回。
上訴審訴訟費用由上訴人負擔。
　　理  由
一、按當事人依行政訴訟法第二百四十三條第一項規定，以高等行政法院判決有不適
    用法規或適用法規不當為上訴最高行政法院之理由時，其上訴狀或理由書應有具
    體之指摘，並揭示該法規之條項或其內容。若係成文法以外之法則，應揭示該法
    則之意旨。倘為司法院解釋、或本院之判例，則應揭示該判解之字號或其內容。
    上訴狀或理由書如未依此項方法表明者，即難認為已對高等行政法院判決之違背
    法令有具體之指摘，其上訴自難認為合法。
二、原審駁回上訴人在原審之訴，係以：據以異議「VALENTINO 」及「Ｖ」字形設計
    商標係參加人使用於衣服、冠帽、領帶、拉鍊、皮件、旅行袋、床墊、窗簾、傢
    具、眼鏡、鐘錶及化粧品等商品，除已在世界各國獲准註冊，在我國自七十八年
    起亦已取得註冊第四五四三六一號及第五七五四五九號商標專用權。參加人為廣
    泛促銷其商品，除透過世界各大城市直屬商店或經銷商廣為銷售外，並大量製作
    精美型錄及於著名雜誌刊登廣告，復進口其商品於我國各大百貨公司及飯店之名
    品商店陳列銷售。故據以異議諸商標於本件系爭聯合商標八十八年七月二日申請
    時，已廣為我國相關事業及消費者所普遍認知，應為著名之商標。系爭聯合商標
    係由外文「Valentino  Coupeau」及「Ｖ」字設計圖所聯合組成，其與據以異議
    諸商標圖樣相較，整體圖於異時異地隔離觀察之際，難謂無致混同誤認之虞，核
    屬近似商標。本件上訴人以近似於據以異議諸著名商標圖樣，申請註冊於手球、
    排球、籃球及羽球等商品，自有致消費者產生混淆誤認之虞。另上訴人所舉以普
    通姓氏為商標者，僅得為弱勢性保護之案例，及所舉各式「Valen-tino」商標併
    存註冊乙節，核與本件商標圖樣有別，案情各異，且屬另案是否妥適問題，基於
    商標審查個案拘束原則，自不得比附援引，執為本件應為有利之論據。上訴人另
    主張系爭聯合商標在中國大陸獲准註冊乙節，因兩地法制有別，亦不能執為本件
    有利之論據。從而，本件上訴人起訴意旨並不可採，被上訴人所為異議成立，系
    爭聯合商標審定應予撤銷之處分，並無違誤。為其判決駁回上訴人之訴之論據。
三、本件上訴人對於原判決提起上訴，雖以原判決有不適用法規或適用法規不當為由
    ，惟核其上訴理由狀所載內容，除執與起訴意旨相同之論證外，略以：歷年來以
    Ｖ圖形作為商標圖樣之一部申准註冊於各類商品者不勝枚舉，且Ｖ字為普通英文
    字母，不可專屬於一人所專用。況系爭商標除英文單字Ｖ外，並於Ｖ字外加一特
    殊幾何圖形所組成之聯合式商標圖樣，與據以異議商標為英文Ｖ字型外加一方形
    外框之圖樣相較，二者在外觀上簡繁有別、設計意匠不同，非屬近似商標。又「
    VALENTINO 」為義大利普通常見之姓氏，不得由特定人專屬而申請商標。又審究
    商標之近似與否，應就通體觀察，總括其所組成之文字、圖形、記號或聯合式與
    所施顏色予以認定，不能僅取其中構成商標之某一部分予以分割單獨判斷。上訴
    人曾於原審指出根據大陸之國際金融報之專題報導，原審參加人之品牌設計師「
    Garavani Valentino」，並非姓「Valentino」，「Valentino」乃係其名「Gara
    vani」則係其姓，因之其並非「Valentino 」家族之一員，而於其前已有多位知
    名之「Valentino」人士，其父為攀附他人之知名度，使將之取名為「Valentino
    」，足證知名度非因原審參加人之努力所致，因之據以異議商標非原審參加人之
    著名商標，顯見原審判決於認定據以異議商標之著名程度，有重大之違誤。另外
    ，上訴人於原審曾主張據以異議商標與系爭審定商標所指定使用之商品不僅在用
    途、功能上截然不同，行銷管道與場所、買售人、原材料、產製者亦皆不相同，
    而任何性質相關聯之處，一般商品購買人於購買時施以普通之注意，自可輕易區
    辨係來自不同之產製主體，而無構成混淆誤認之虞，而原審判決就此重要之證據
    資料竟未予審酌，遽爾以兩造商標構成近似，客觀上有使相關商品購買人對其所
    表彰之商品來源產銷主體產生混淆誤認之虞，而有商標法第三十七條第七款之適
    用，顯然認事用法有重大違誤云云。查上訴人於原審法院審理時，固提出原審參
    加人之設計師並非「Valentino 」家族之一員，據以異議商標與系爭審定商標所
    指定使用之商品不同等主張，惟原審判決理由即已論述，據以異議之商標為著名
    之商標，且商標法第三十七條第七款之適用不以適用於同類商品為必要，故原審
    縱就上訴人上開主張予以論述，亦無法為有利上訴人之判決，自無判決理由不備
    之情形。上訴人其餘上訴事項，業經原審判決逐項論述在案，上訴人就原審取捨
    證據、認定事實之職權行使，指摘其為不當，或係與原判決法律見解歧異，均難
    認為對原判決之如何違背法令已有具體之指摘。依首揭說明，其上訴為不合法，
    應予駁回。
四、依行政訴訟法第二百四十九條第一項前段、第一百零四條、民事訴訟法第九十五
    條、第七十八條，裁定如主文。
中　　華　　民　　國　　九十三　　　年　　　五　　　　月　　二十一  　　日
                    最 高 行 政 法 院  第 一 庭
                                審 判 長 法  官　　　黃　綠　星
                                         法  官      劉  鑫  楨
                                         法  官　　　吳  明  鴻
                                         法  官　　　黃　璽　君
                                         法  官　　　廖　宏　明
右  正  本  證  明  與  原  本  無  異
　　　　　　　　　　　　　　　　　　　　 法院書記官　彭  秀  玲
中　　華　　民　　國　　九十三　　　年　　　五　　　　月　　二十一　　　日
